【裁判字號】    95,訴,106
【裁判日期】    950510
【裁判案由】    違反毒品危害防制條例
【裁判全文】
臺灣臺南地方法院刑事判決               95年度訴字第106號
公  訴  人  臺灣臺南地方法院檢察署檢察官
被      告  甲○○
上列被告因違反毒品危害防制條例案件，經檢察官提起公訴（94
年度毒偵字第1791、2347號、核退毒偵字第89號），及移送併辦
（95年度毒偵字857號），被告就被訴事實為有罪之陳述，本院
裁定進行簡式審判程序，判決如下：
    主  文
甲○○施用第一級毒品，處有期徒刑柒月。又施用第二級毒品，
處有期徒刑參月。又連續施用第一級毒品，累犯，處有期徒刑壹
年。扣案第一級毒品海洛因貳包（合計淨重零點參貳公克、空包
裝重零點伍貳公克），沒收銷燬之；電子磅秤壹台沒收。又連續
施用第二級毒品，累犯，處有期徒刑捌月。扣案之第二級毒品安
非他命拾壹包（驗前總毛重貳壹點陸零公克）、第二級毒品安非
他命陸包（驗前淨重拾點伍壹公克、驗後淨重拾點肆玖公克）、
殘存有第二級毒品安非他命之吸食器壹組，均沒收銷燬之；電子
磅秤壹台沒收。應執行有期徒刑貳年肆月。扣案第一級毒品海洛
因貳包（合計淨重零點參貳公克、空包裝重零點伍貳公克）、第
二級毒品安非他命拾壹包（驗前總毛重貳壹點陸零公克）、第二
級毒品安非他命陸包（驗前淨重拾點伍壹公克、驗後淨重拾點肆
玖公克）、殘存有第二級毒品安非他命之吸食器壹組，均沒收銷
燬之；電子磅秤壹台沒收。
    事  實
一、甲○○前因施用毒品案件，經台灣屏東地方法院以九十二年
    度毒聲字一九○號裁定送觀察、勒戒後，認無繼續施用毒品
    之傾向，於民國九十二年九月八日釋放，並由台灣屏東地方
    法院檢察署檢察官以九十二年度毒偵緝字第一八一號為不起
    訴處分確定。詎甲○○仍未戒除毒癮，復分別基於施用第一
    級毒品海洛因及第二級毒品安非他命之犯意，於九十三年八
    月十六日上午，在台南市○○街三四九號「太子飯店」，將
    海洛因滲水以針筒注射及將安非他命置放在吸食器內以火燒
    烤吸食所產生煙霧之方式，施用第一級毒品海洛因及第二級
    毒品安非他命各一次。嗣於九十三年八月十六日二十三時二
    十分許，在台南市○○街三四九號「太子飯店」三一七室，
    為警臨檢查獲。又甲○○因偽造文書案件，經台灣高雄地方
    法院以九十二年度訴字第九七四號判處有期徒刑四月確定，
    自九十三年十月九日起入監，而於九十四年二月八日執行完
    畢，仍不知悔改。另基於施用第一級毒品海洛因之概括犯意
    ，自九十四年三月間之某日起至九十五年三月十七日上午止
    ，在台南市○○區○○街二段七七五巷六十弄三十七號及台
    南縣下營鄉紅厝村一之四號其住處等處，將海洛因滲水以針
    筒注射之方式，連續施用第一級毒品海洛因多次。且基於施
    用第二級毒品安非他命之概括犯意，自九十四年三月間之某
    日起至九十四年九月五日下午止，在台南市○○區○○街二
    段七七五巷六十弄三十七號等處，以將安非他命置放在吸食
    器內以火燒烤吸食所產生煙霧之方式，連續施用第二級毒品
    安非他命多次。嗣於九十四年七月七日十三時三十分許，在
    台南市○○區○○街二段七七五巷六十弄三十七號其友人住
    處，為警依法搜索查獲，並扣得第一級毒品海洛因二包（合
    計淨重○‧三二公克、空包裝重○‧五二公克）、第二級毒
    品安非他命十一包（驗前總毛重二一‧六○公克）等物。復
    於九十四年九月五日十七時許，在台南市○○街○段七七五
    巷六十弄三十七號，為警依法搜索查獲，並扣得第二級毒品
    安非他命六包（驗前淨重一○‧五一公克、驗後淨重一○‧
    四九公克）、殘存有第二級毒品安非他命之吸食器一組、甲
    ○○所有供分裝毒品施用之電子磅秤一台等物。且於九十四
    年十一月十一日十四時許，因另案通緝為警緝獲，經其同意
    採集尿液送驗呈嗎啡陽性反應。又於九十五年三月十七日，
    因另案通緝再為警緝獲，經其同意採集尿液送驗，而查知上
    情。
二、案經台南市警察局第二分局、第三分局報請及台南縣警察局
    移送台灣台南地方法院檢察署檢察官偵查起訴及移送併案審
    理。
    理  由
一、本件被告甲○○所犯係死刑、無期徒刑、最輕本刑為三年以
    上有期徒刑以外之罪，其於準備程序中就被訴事實為有罪之
    陳述，經法官告知簡式審判程序之旨，並聽取公訴人及被告
    之意見後，認為適宜由受命法官獨任進行簡式審判程序，依
    刑事訴訟法第二百七十三條之一第一項規定，裁定由受命法
    官獨任進行簡式審判程序，合先敘明。
二、前揭事實，業據被告甲○○於本院審理時供承不諱，並被告
    於九十三年八月十六日、九十四年七月七日及九十四年九月
    五日，經警查獲之時所採集之尿液，經分別送請台南市衛生
    局及長榮大學檢驗之結果，均呈甲基安非他命及嗎啡之陽性
    反應，及於九十四年十一月十一日及九十五年三月十七日，
    為警查獲之時所採集之尿液，經分別送請長榮大學檢驗之結
    果，確呈嗎啡之陽性反應，有台南市衛生局九十三年八月二
    十五日（煙）南市衛檢字第九三○七八四號檢驗成績書一紙
    、長榮大學九十四年七月二十二日、九十四年九月二十二日
    、九十四年十二月七日、九十五年四月十二日確認報告四紙
    、台南市警察局第二分局尿液送驗年籍對照表一紙、台南市
    警察局第三分局尿液編號與姓名、年籍資料對照表一紙、台
    南縣警察局送驗尿液編號與真實姓名對照表一紙、台南縣警
    察局麻豆分局尿液送驗名冊二紙等附卷可稽。復被告於九十
    三年八月十六日為警查獲之時所採集之尿液，經送請高雄醫
    學大學附設中和紀念醫院複驗結果，亦呈甲基安非他命及嗎
    啡之陽性反應，有該醫院九十四年四月二十六日９４０４─
    ３８８號濫用藥物尿液檢驗報告一紙在卷可按。且扣案之白
    色粉末二包（合計淨重○‧三二公克、空包裝重○‧五二公
    克），經送法務部調查局鑑定結果，確為第一級毒品海洛因
    ，有該局九十四年九月十九日調科壹字第二○○○○五七三
    二號鑑定通知書一紙在卷可按。又扣案之晶體十一包（驗前
    總毛重二一‧六○公克），經送請內政部警政署刑事警察局
    鑑驗之結果，確係第二級毒品安非他命，有該局九十四年八
    月十九日刑鑑字第○九四○一一三二一三號鑑定書一紙附卷
    可按；並扣案之晶體六包（驗前淨重一○‧五一公克、驗後
    淨重一○‧四九公克）及吸食器一組，經送請高雄醫學大學
    附設中和紀念醫院鑑驗之結果，確係第二級毒品安非他命及
    其上殘存安非他命無訛，有該醫院九十五年二月十四日９５
    ０２─１、９５０２─２號檢驗報告二紙在卷可憑。此外，
    復有台南市警察局第三分局九十四年七月七日搜索筆錄、扣
    押物品目錄表、現場照片十張、台南縣警察局九十四年九月
    五日搜索扣押筆錄、扣押物品目錄表、現場照片九張等附卷
    可憑，及電子磅秤一台扣案可資佐證。是被告之自白核與事
    實相符，堪信為真實。又被告前因施用毒品案件，經台灣屏
    東地方法院以九十二年度毒聲字一九○號裁定送觀察、勒戒
    後，認無繼續施用毒品之傾向，於九十二年九月八日釋放，
    並由台灣屏東地方法院檢察署檢察官以九十二年度毒偵緝字
    第一八一號為不起訴處分確定，有該不起訴處分書及台灣高
    等法院被告前案紀錄表可按。其於五年內再犯毒品危害防制
    條例第十條之罪。從而，本件事證明確，被告犯行均堪認定
    。
三、按海洛因係第一級毒品，安非他命則為第二級毒品，毒品危
    害防制條例第二條第二項規定甚明。被告甲○○分別施用之
    ，所為係犯該條例第十條第一項之施用第一級毒品罪，及同
    條第二項之施用第二級毒品罪。其多次持有安非他命及海洛
    因後，進而施用，其持有行為應被其施用之行為所吸收，不
    另論罪。被告自九十四年三月間之某日起至九十五年三月十
    七日上午止，先後多次施用第一級毒品海洛因之行為，及自
    九十四年三月間之某日起至九十四年九月五日下午止，多次
    施用第二級毒品安非他命之行為，時間緊接，犯罪構成要件
    相同，顯係基於概括犯意反覆為之，為連續犯，均應依刑法
    第五十六條之規定以一罪論，並各加重其刑。被告所犯施用
    第一級毒品、施用第二級毒品罪二罪之間，犯意各別，行為
    互殊，應予分論併罰。復被告於九十三年八月十六日上午，
    施用第一級毒品海洛因及第二級毒品安非他命各一次後，並
    未續行施用毒品，且因偽造文書案件，自九十三年十月九日
    起至九十四年二月八日止在監服刑，而自九十四年三月間起
    ，始再度施用毒品，兩者相隔約有七個月之久，是被告於九
    十三年八月十六日施用毒品犯行，與自九十四年三月間起之
    施用毒品犯行間，顯非基於概括犯意所為，而係另行起意，
    亦應予分論併罰。公訴意旨雖未論及被告自九十四年九月六
    日起至九十五年三月十七日上午止，施用第一級毒品海洛因
    之犯行，惟此部分與前揭論罪科刑部分有連續犯關係，屬裁
    判上一罪，自為起訴效力所及，且經檢察官聲請併案審理，
    本院當得加以審酌，附此敘明。又被告前因偽造文書案件，
    經台灣高雄地方法院以九十二年度訴字第九七四號判處有期
    徒刑四月確定，於九十四年二月八日執行完畢，有台灣高等
    法院被告前案紀錄表可按，其於有期徒刑執行完畢後五年以
    內再犯有期徒刑以上之罪（即自九十四年三月間起之施用第
    一、二級毒品部分），為累犯，依法遞加重其刑。爰審酌被
    告前因施用毒品案件，經觀察、勒戒後，認無繼續施用毒品
    之傾向，而經檢察官為不起訴處分確定，且經警數度查獲後
    ，仍不知悔改、警惕，猶繼續施用毒品，所犯情節，惟其施
    用毒品僅戕害己身，未危及他人，及犯後態度等一切情狀，
    分別量處如主文所示之刑，並定其應執行刑，以資懲儆。另
    扣案之第一級毒品海洛因二包（合計淨重○‧三二公克、空
    包裝重○‧五二公克）、第二級毒品安非他命十一包（驗前
    總毛重二一‧六○公克）、第二級毒品安非他命六包（驗前
    淨重一○‧五一公克、驗後淨重一○‧四九公克）、殘存有
    第二級毒品安非他命之吸食器一組，既經驗出殘存第二級毒
    品安非他命，客觀上顯無法將殘存毒品自上開物品析離，應
    視同毒品，同屬違禁物無訛，均應依毒品危害防制條例第十
    八條第一項前段之規定，宣告沒收併銷燬之（包裝袋因與毒
    品不能析離併予宣告沒收銷燬）；且扣案之電子磅秤一台，
    係被告所有且供本件犯罪所用之物，業據被告供明在卷，應
    依刑法第三十八條第一項第二款，宣告沒收。
四、公訴意旨雖認被告自九十三年八月十七日起至九十三年十月
    八日止，及自九十四年二月九日起至九十四年三月間止，亦
    有施用第一級毒品海洛因及第二級毒品安非他命之犯行。惟
    被告於本院審理時供稱：於九十三年十月九日入監前，伊僅
    有於九十三年八月十六日上午，施用第一級毒品及第二級毒
    品各一次而已，且伊於九十四年二月八日執行完畢後，係於
    九十四年三月間之某日起，始再度施用第一、二級毒品等語
    ，且亦無證據足資證明被告確有自九十三年八月十七日起至
    九十三年十月八日止，及自九十四年二月九日起至九十四年
    三月間止，有施用第一級毒品海洛因及第二級毒品安非他命
    之犯行，是此部分本應為無罪之諭知，惟公訴意旨既認此部
    分與前開論罪科刑部分屬連續犯關係，故不另為無罪之諭知
    ，附此敘明。
據上論斷，應依刑事訴訟法第二百七十三條之一第一項、第二百
九十九條第一項前段，毒品危害防制條例第十條第一項、第二項
、第十八條第一項前段，刑法第十一條前段、第五十六條、第三
十八條第一項第二款、第四十七條、第五十一條第五款，判決如
主文。
本案經檢察官乙○○到庭執行職務。
中    華    民    國    95    年    5    月    10    日
                  刑事第一庭  法  官  洪榮家
以上正本證明與原本無異
如不服本判決，應於判決送達後十日內，向本院提出上訴狀
                              書記官  許悉愛
中    華    民    國    95    年    5    月    10    日
附錄本案論罪科刑法條全文：
毒品危害防制條例第十條：
施用第一級毒品者，處六月以上五年以下有期徒刑。
施用第二級毒品者，處三年以下有期徒刑。


司法院資訊處製作；財團法人民間司法改革基金會備份。
